---
title: "Análise das decisões judiciais sobre indulto e comutação de pena"
author: "IPEA"
date: "8/5/2017"
output: word_document
---

```{r setup, include=FALSE}
knitr::opts_chunk$set(echo = TRUE)
```


```{r include=FALSE}
library(limer)
library(tidyverse)
library(stringr)
library(ggplot2)
library(cowplot)
library(RColorBrewer)
library(lubridate)
```

```{r echo=F, message=F, include=F}
options(lime_api="http://josejesus.info/lime/index.php/admin/remotecontrol")
options(lime_username="jjesusfilho")
options(lime_password="xx446644")
get_session_key()

data <- get_responses(384221,
                      sHeadingType = "code"
)  # Get results from survey


## Infelizmente o API não tem uma boa interface para lista as questões. O procedimento abaxo faz isso

nomes<-names(get_responses(384221,
                           sHeadingType = "full"
))

nomes<-str_replace_all(nomes,"\\.(?=\\w)"," ")

dic<-data.frame(var=names(data),descricao=nomes)

release_session_key()

attributes(data)$variable.labels<-nomes

```


## Análise descritiva

## Decisão

```{r echo=F, message=F,fig.height=5,fig.width=8}
data$C12<-na_if(data$C12,"NI")
data$C12<-factor(data$C12,labels=c("Concedeu Parcialmente","Concedeu integralmente","Indeferiu o pedido"))

ggplot(data[!is.na(data$C12),],aes(x=str_wrap(C12,10),fill=C12))+
  geom_bar(stat="count")+
  labs(x="Decisão",y="Quantidade",
       caption="Fonte: TJSP,TJRJ,TJSC,TJPE,TJDFT")+
  geom_text(stat="count",aes(label=..count..), vjust=-.5)+
scale_fill_manual(values=brewer.pal(5,"Set1"),guide=guide_legend("none"))+
  theme(
    legend.position = "bottom"
  )
```

### Unidade federativa

A unidade federativa onde logramos obter mais casos foi o Pernambuco...

#### Gráfico 2 - Distribuição das decisões sobre indulto conforme a unidade federativa do Tribunal de Justiça

```{r echo=F, message=F,fig.height=5,fig.width=8}

  
ggplot(data,aes(x=A1,fill=A1))+
  geom_bar(stat="count")+
  labs(x="Unidade federativa",y="Quantidade",
       caption="Fonte: TJSP,TJRJ,TJSC,TJPE,TJDFT")+
  geom_text(stat="count",aes(label=..count..), vjust=-.5)+
  scale_fill_manual(values=brewer.pal(5,"Set1")
                    ,guide=guide_legend("none"))+
  theme(
    legend.position = "bottom"
  )


```


### Unidade federativa e decisão

### Unidade federativa

A unidade federativa onde logramos obter mais casos foi o Pernambuco...

#### Gráfico 2 - Distribuição das decisões sobre indulto conforme a unidade federativa do Tribunal de Justiça

```{r echo=F, message=F,fig.height=5,fig.width=8}

  
ggplot(data,aes(x=A1,fill=C12))+
  geom_bar()+
  labs(x="Unidade federativa",y="Quantidade",
       caption="Fonte: TJSP,TJRJ,TJSC,TJPE,TJDFT")+
  geom_text(stat="count",aes(label=..count..))+
  scale_fill_manual(values=brewer.pal(5,"Set1")
                    ,guide=guide_legend("C12"))+
  theme(
    legend.position = "bottom"
  )


```

### Sexo por estado

Conforme se verifica, a maioria das decisões refere-se a pessoas do sexo masculino.

#### Gráfico 1 - Distribuição das decisões sobre indulto conforme o sexo do condenado

```{r echo=F, message=F,fig.height=5,fig.width=8}
ggplot(data,aes(x=A1,fill=A6))+
  geom_bar()+
  labs(x="Sexo",y="Quantidade",
       caption="Fonte: TJSP,TJRJ,TJSC,TJPE,TJDFT")+
  geom_text(stat="count",aes(label=rev(..count..)),vjust=-.5)+
  scale_fill_manual(values=brewer.pal(3,"Set1"),
                    guide_legend("Sexo"))+
  theme(
    legend.position = "bottom"
  )
```



### Cor do condenado

#### Gráfico 3 Distribuição das decisões sobre indulto conforme a cor do condenado

```{r echo=F, message=F,fig.height=5,fig.width=8}

ggplot(filter(data,A10!="NI"),aes(x=A1,fill=A10))+
  geom_bar()+
  labs(x="Cor",y="Quantidade",
       caption="Fonte: TJSP,TJRJ,TJSC,TJPE,TJDFT")+
  geom_text(stat="count",aes(label=..count..))+
  scale_fill_manual(values=brewer.pal(4,"Set1"))+
  theme(
    legend.position = "bottom"
  )

```


## Idade

O histograma abaixo mostra a distribuição da idade dos 

```{r}
data$A7<-as.Date(data$A7)
data$idade<-data$A7 %>%
  interval(today()) %>%
  as.period() %>%
  year() %>% 
  na_if(0)

ggplot(data = data,aes(idade,fill=..x..)) +
  geom_histogram(binwidth = 5)+
  scale_fill_gradient("Idade",low = "green", high = "blue")

```

## Estado Civil

```{r echo=F, message=F,fig.height=5,fig.width=8}
data$A11<-as.factor(data$A11)
levels(data$A11)[3]<-"Não informado"
ggplot(data,aes(x=A11,fill=A11))+
  geom_bar(stat="count")+
  labs(x="Estado Civil",y="Quantidade",
       caption="Fonte: TJSP,TJRJ,TJSC,TJPE,TJDFT")+
  geom_text(stat="count",aes(label=..count..), vjust=-.5)+
  scale_fill_manual(values=brewer.pal(5,"Set1"),
                    guide=guide_legend("none"))+
  theme(
    legend.position = "bottom"
  )

```



```{r echo=F, message=F,fig.height=5,fig.width=8}

primario<-data %>% 
  select(A1,A17,C12) %>% 
  na.omit() %>% 
  mutate(decisao=ifelse(str_detect(C12,"Concedeu"),"Concedido","Negado"))
ggplot(primario,aes(x=A1,fill=A17))+
  geom_bar(stat="count")+
  labs(x="Primário?",y="Quantidade",
       caption="Fonte: TJSP,TJRJ,TJSC,TJPE,TJDFT")+
  geom_text(stat="count",aes(label=..count..), vjust=-.5)+
  scale_fill_manual(values=c("purple","darkgreen"))+
  theme(
    legend.position = "bottom"
  )+
  facet_grid(~decisao)
```


## Análise das decisões de segunda instância



### São Paulo


#### Parecer do Conselho Penitenciário




